臺灣板橋地方法院民事裁定　　　　　　　　 96年度法字第8號
聲　請　人　財政部臺灣省北區國稅局臺北縣分局
法定代理人　乙○○
上列聲請人聲請為相對人毅程實業有限公司（設台北縣板橋市○
○路○ 段281 巷17號2 樓）選任臨時管理人事件，本院裁定如下
：
    主  文
選任甲○○（住台北縣板橋市○○路○ 段232 號7 樓之16，身分
證統一編號：Ｚ000000000號）為毅程實業有限公司之臨時管理人
。
聲請程序費用由聲請人負擔。
   理  由
一、按有限公司之董事不為或不能行使職權，致公司有受損害之
    虞時，法院因利害關係人或檢察官之聲請，得選任1 人以上
    之臨時管理人，代行董事之職權。但不得為不利於公司之行
    為。此觀公司法第108 條準用第208 條之1 第1 項之規定自
    明。
二、本件聲請人聲請意旨略稱：因相對人毅程實業有限公司董事
    李瑜鈞於民國91年7 月25日死亡，不能行使職權，嗣經本院
    以95年度法字第7 號民事裁定選任之公司臨時管理人陳惠萍
    亦於95年7 月3 日因病死亡，惟該公司迄96年5 月9 日尚滯
    欠營利事業所得稅1 筆共計新臺幣（下同）56,149元，聲請
    人為辦理上開核定稅額繳款書送達等稅捐稽徵事宜，核屬利
    害關係人甚明，為此爰依公司法第108 條第4 項準用同法第
    208 條之1 第1 項、非訟事件法第64條第1 項之規定，聲請
    本院選任臨時管理人代行職權，以利稅捐稽徵，並提出個人
    基本資料查詢清單、全戶戶籍資料查詢清單及該公司變更登
    記表等影本各1 件為證。
三、經查聲請人主張之事實，業據其提出前開書證為憑，是聲請
    人確為本件之利害關係人，毅程實業有限公司亦有再選任臨
    時管理人之必要。再查，毅程實業有限公司除已歿之董事李
    瑜鈞外，另有股東張吉豐、黃福源、張峰彰及陳思諭等4 人
    ，出資額依序為40萬元、40萬元、7 萬元、7 萬元、6 萬元
    ，此有公司變更登記表之影本1 份在卷可憑。又查前案張峰
    彰於本院開訊問庭時到庭陳稱其並未同意亦未出資成為毅程
    實業有限公司之股東；張吉豐則向本院陳報並非毅程實業有
    限公司之股東，係因身份證遺失遭冒用等語，是張吉豐等人
    是否確為該公司之出資股東，非無疑問。另李瑜鈞有配偶陳
    惠萍及女甲○○、李亭慧，有個人基本資料查詢清單及全戶
    戶籍資料查詢清單足憑，依民法第1138條，陳惠萍及甲○○
    、李亭慧為其繼承人，應繼承李瑜鈞在毅程實業有限公司之
    出資。本院斟酌甲○○為李瑜鈞之長女，與相對人公司關係
    最密切，衡情應無為不利於相對人公司行為之理，且其居住
    在台北縣板橋市，前往相對人公司營業所在地之台北縣板橋
    市較諸其他股東亦屬便捷，因而認為選任甲○○為相對人毅
    程實業有限公司之臨時管理人，較為適宜。
四、依非訟事件法第64條第1 項、第21條第1 項前段，裁定如主
    文。
中　　華　　民　　國　　96　　年　　7 　　月　　4 　　日
                  民事第二庭    法　官　連士綱
以上正本係照原本作成。
如對本裁定抗告須於裁定送達後10日內向本院提出抗告狀，並應
繳納抗告費新台幣1,000元整。
中　　華　　民　　國　　96　　年　　7 　　月　　5 　　日
                                書記官　李宏明
